---
title: "Домашнее задание №1"
author: "YASINOVSKY/OSTAPENKO"
date: '18 декабря 2016 г '
output: html_document
---
#Работа с данными.

Загрузил данные в датафрейм data.df
```{r}
data.df <- read.table("http://www.stats.uwo.ca/faculty/braun/data/rnf6080.dat")
```
Колличество строк
```{r}
dim(data.df)[1] 
```
Колличество столбцов
```{r}
dim(data.df)[2]
```
Получил имена столбцов
```{r}
colnames(data.df)
```
Нашел значение из 5 строки 7 столбца
```{r}
data.df[5,7]
```
Целиком 2 строка
```{r}
data.df[2,]
```
Первые 3 значение обозначают год, месяц, день. Seq - время 24. 
```{r}
names(data.df) <- c("year", "month", "day", seq(0,23))
```
Функции Head and Tail показывают начало и конец фрейма построчно.
```{r}
head(data.df)
tail(data.df)
```
Добавил новую колонку с названием daily, записал суммукрайних правых 24 колонок.
```{r}
data.df$daily <- apply(FUN=sum, X = data.df[,4:27], MARGIN=1)
```
Построил гистограмму по данной колонке. По результатам построенной гистограммы можно сделать выводы, что осадки ушли в отрицательное значение. 
```{r}
hist(data.df$daily)
```
Создал новыфй датафрейм fixed.df. Построил новую исправленную гистограмму.
```{r}
fixed.df <- data.df
fixed.df$daily[fixed.df$daily<0]<-0
hist(fixed.df$daily)
```

#Синтаксис и типизирование
Ошибка в sum(v). Неправильный 'type'(character) аргумент вызова.
v <- c("4", "8", "15", "16", "23", "42")
max(v)
sort(v)
sum(v)

Обращение к списку без продолжения. Ошибка в соедении строк.
```{r}
  v2 <- c("5",7,12)
  #v2[2] + v2[3]

  df3 <- data.frame(z1="5",z2=7,z3=12)
  df3[1,2] + df3[1,3]

  l4 <- list(z1="6", z2=42, z3="49", z4=126)
  l4[[2]] + l4[[4]]
  #l4[2] + l4[4] 
```   

#Работа с функциями и операторами

Число от 1 до 10000 с инкрементом 372.
```{r}
seq(1, 10000, by=372)
```
Числа от 1 до 10000 длиной 50.
```{r}
seq(1, 10000, length.out = 50)
```
Функция rep() повторяет переданный вектор указанное число раз. Объясните разницу между rep(1:5,times=3) и rep(1:5, each=3).

Различие заключается в том, что в первом случае последовательность повторяется целиком 3 раза, а во втором случае, происходит повторение каждого элемента 3 раза
