---
title: "Домашнее задание № 2"
author: "YASINOVSKY/OSTAPENKO"
date: '18 декабря 2016 г'
output: html_document
---
#Загрузка и очистка данных

Загрузил данные в датафрейм data.
```{r}
data <- read.csv("../data/calif_penn_2011.csv");
```
Колличество строк
```{r}
nrow(data)
```
Колличество столбцов
```{r}
ncol(data)
```
Производится поиск в каждом столбце na и их подсчет
```{r}
colSums(apply(data,c(1,2), is.na))
```
Колличество оставшихся строк, после удаления NA с помощью функции na.omit. Было удалено 670 строк.
```{r}
nrow(na.omit(data))
```

#Новые дома

Построена диаграмма рассеяния медианы стоимости домов относительно прцоента новых домов.
```{r}
Built_2005 = data[,'Built_2005_or_later']
Median_house = data[,'Median_house_value']
plot(Built_2005,Median_house)
```

Калифорния
```{r}
Built_2005_California = data$Built_2005_or_later[data$STATEFP==6]
Median_house_California = data$Median_house_value[data$STATEFP==6]
plot(Built_2005_California,Median_house_California)
```

Пенсильвания
```{r}
Built_2005_Pensilvania = data$Built_2005_or_later[data$STATEFP==42]
Median_house_Pensilvania = data$Median_house_value[data$STATEFP==42]
plot(Built_2005_Pensilvania,Median_house_Pensilvania)
```

#Незанятые дома

В датафрейм daya добавил новую колонку vacancy_rate с выше описанным показателем.
```{r}
Total = data$Total_units
Vacant = data$Vacant_units
data$vacancy_rate = Vacant/Total
```

Нашел максимум, минимум, среднее значение и медиану.
```{r}
max(na.omit(data$vacancy_rate))
min(na.omit(data$vacancy_rate))
mean(na.omit(data$vacancy_rate))
median(na.omit(data$vacancy_rate))
```

Построил диаграмму уровня найма относительно медаианы стоимости.
```{r}
plot(data$vacancy_rate, data$Median_house_value)
```

#Корреляция

Идет перебор по датафреймам. После чего идет выбор номера строки и добавление в вектор асс. Потом идет поиск медианы через функцию median().
```{r}
omit = na.omit(data)
acc <- c()
for (tract in 1:nrow(omit)) {
  if (omit$STATEFP[tract] == 6) {
    if (omit$COUNTYFP[tract] == 1) {
      acc <- c(acc, tract)
    }
  }
}
accmv <- c()
for (tract in acc) {
  accmv <- c(accmv, omit[tract,10])
}
median(accmv)
```
Тот же код.
```{r}
median(na.omit(data[which(data$STATEFP==6 & data$COUNTYFP==1),10]))
```
Средний процент построенных домовладений в округах (Butte County, Santa Clara, York County)
```{r}
mean(na.omit(data[which(data$STATEFP==6 & data$COUNTYFP==7),16]))
mean(na.omit(data[which(data$STATEFP==6 & data$COUNTYFP==85),16]))
mean(na.omit(data[which(data$STATEFP==42 & data$COUNTYFP==133),16]))
```
Расчет корреляции между медианой стоимости домовладений (Median_house_value) и процентом построенных домов (Built_2005_or_later):

1. Для всего набора данных
```{r}
cor(data$Median_house_value, data$Built_2005_or_later, use = "complete.obs")
```
2. Для калифорнии
```{r}
na = na.omit(data)
cor(na[which(na$STATEFP==6),10], na[which(na$STATEFP==6),16], use = "complete.obs")
```
3. Для Пенсильвании
```{r}
na = na.omit(data)
cor(na[which(na$STATEFP==42),10], na[which(na$STATEFP==42),16], use = "complete.obs")
```
4. Для округа Butte Couunty
```{r}
na = na.omit(data)
BT = cor(na[which(na$STATEFP==6 & na$COUNTYFP==7),10], na[which(na$STATEFP==6 & na$COUNTYFP==7),16], use = "complete.obs")
BT
```
5. Для округа Santa Clara
```{r}
na = na.omit(data)
cor(na[which(na$STATEFP==6 & na$COUNTYFP==85),10], na[which(na$STATEFP==6 & na$COUNTYFP==85),16], use = "complete.obs")
```
6. Для округа York County
```{r}
na = na.omit(data)
cor(na[which(na$STATEFP==42 & na$COUNTYFP==133),10], na[which(na$STATEFP==42 & na$COUNTYFP==133),16], use = "complete.obs")
```
Построил 3 диаграммы медианы стоимсоти домовлдений (Median_house_value) относительно медианы дохода (Median_household_income) для трёх округов.

```{r}
plot(data[which(data$STATEFP==6 & data$COUNTYFP==7),33], data[which(data$STATEFP==6 & data$COUNTYFP==7),10],col="green",pch=14)
```

```{r}
plot(data[which(data$STATEFP==6 & data$COUNTYFP==85),33], data[which(data$STATEFP==6 & data$COUNTYFP==85),10],col="brown",pch=14)
```

```{r}
plot(data[which(data$STATEFP==42 & data$COUNTYFP==133),33], data[which(data$STATEFP==42 & data$COUNTYFP==133),10],col="blue",pch=14)
```











