---
title: "Лабораторная работа №1"
author: "YASINOVSKY/OSTAPENKO"
date: '19 декабря 2016 г '
output: html_document
---

#Задание 1
Сгенерировал 200 случаных значений из стандартного экспоненциального распределения и сохранил в вектор exp.1.
```{r}
mean1 = mean(rexp(n=200))
sd1 = sd(rexp(n=200))
```
exp.0.1
```{r}
mean2 = mean(rexp(n=200, rate=0.1))
sd2 = sd(rexp(n=200, rate=0.1))
```
exp.0.5
```{r}
mean3 = mean(rexp(n=200, rate=0.5))
sd3 = sd(rexp(n=200, rate=0.5))
```
exp.5
```{r}
mean4 = mean(rexp(n=200, rate=5))
sd4 = sd(rexp(n=200, rate=5))
```
exp.10.
```{r}
mean5 = mean(rexp(n=200, rate=10))
sd5 = sd(rexp(n=200, rate=10))
```

Использование функции hist()
```{r}
hist(rexp(n=200))
```

Использование функции plot()
```{r}
plot(rexp(n=200))
```

Использование функции plot() для построения диаграммы рассеяния
```{r}
exp.1 = rexp(n=200)
exp.10 = rexp(n=200, rate=10)
plot(exp.1, exp.10)
```
Создалий вектор, содержащий средние значения каждого из 5 полученных ранее распределений в порядке их создания. 
```{r}
exp.means <- rep(c(mean(rexp(n=200)),mean(rexp(n=200, rate=0.1)),mean(rexp(n=200, rate=0.5)),mean(rexp(n=200, rate=5)),mean(rexp(n=200, rate=10))),times=40)
```

Вектор с пятью средними относительно каждого из пяти векторов с различными значениями ??.
```{r}
layout(matrix(c(1,1,2,2,3,3,0,4,4,5,5,0),nrow = 2, byrow = TRUE))
plot(exp.means, rexp(n=200))
plot(exp.means, rexp(n=200, rate=0.1))
plot(exp.means, rexp(n=200, rate=0.5))
plot(exp.means, rexp(n=200, rate=5))
plot(exp.means, rexp(n=200, rate=10))
```

Создалий вектор, содержащий средние значения каждого из 5 полученных ранее значений.
```{r}
exp.means_2 <- rep(c(sd(rexp(n=200)),sd(rexp(n=200, rate=0.1)),sd(rexp(n=200, rate=0.5)),sd(rexp(n=200, rate=5)),sd(rexp(n=200, rate=10))),times=40)
```

Вектор с пятью стандартными отклонениями относительно каждого из пяти векторов с различными значениями ??.
```{r}
layout(mat=matrix(c(1,1,2,2,3,3,0,4,4,5,5,0),nrow = 2, byrow = TRUE))
plot(exp.means_2, rexp(n=200))
plot(exp.means_2, rexp(n=200, rate=0.1))
plot(exp.means_2, rexp(n=200, rate=0.5))
plot(exp.means_2, rexp(n=200, rate=5))
plot(exp.means_2, rexp(n=200, rate=10))
```

Вектор с пятью средними относительно вектора с пятью стандартными отклонениями.
```{r}
plot(exp.means,exp.means_2)
```

#Задание 2

Генерация 1 млн. 100 тысяч числе из стандартного экспоненциального распределения и сохранил их в вектор huge.exp.1. Получил среднее и стандартное отклонение.
```{r}
mean(rexp(n=1100000))
sd(rexp(n=1100000))
huge.exp.1 <- rexp(n=1100000)
hist(huge.exp.1)
```

Получите среднее всех чисел из huge.exp.1 строго больших 1. Для проверки выборки может потребоваться новый вектор.
```{r}
mean(huge.exp.1[huge.exp.1>1])
```

Получил матрица huge.exp.1.mat, содержащую 1100 строк и 1000 колонок. Построил гистограммы, использовав полученную матрицу. 
```{r}
hist(matrix(data=huge.exp.1, nrow=1100, ncol=1000))
```

Рассчитал среднее 137-й колонки из huge.exp.1.mat.
```{r}
mean(matrix(data=huge.exp.1, nrow=1100, ncol=1000)[,137])
```

Найдите среднее всей 1000 колонок и сохраните их в вектор. Отобразите диаграмму средних зннчений колонок. Объясните почему форма диаграммы отличается от виденных ранее.
```{r}
hist(colMeans(matrix(data=huge.exp.1, nrow=1100, ncol=1000)))
```

Рассчитайте квадрат каждого значения из huge.exp.1 и найдите среднее и стандартное отклонение полученного вектора квадратов. Объясните отличие от соответствующих показателей вектора huge.exp.1. Вам может помочь формула, по которой R рассчитывает стандартное отклонение: sqrt(sum((x - mean(x))^2) / (n - 1)).
```{r}
mean(huge.exp.1**2)
sd(huge.exp.1**2)
```