---
title: "Лабораторная работа №4"
author: "YASINOVSKY/OSTAPENKO"
date: '20 декабря 2016 г '
output: html_document
---
Загрузите датафрейм cats (посмотреть описание датафрейма можно при помощи команды help(cats)) из пакета MASS, при помощи команд: library(MASS) data(cats).
```{r}
library(MASS) 
data(cats)
help(cats)
summary(cats)
```
Рассчитайте среднее (mean), среднеквадратичное отклонение (sd) и дисперсию (var) веса кошачьих сердец.
```{r}
m<-mean(cats$Hwt) 
sko<-sd(cats$Hwt) 
disp<-var(cats$Hwt) 
```

При помощи полученных значений и формул выше, рассчитайте параметры a и s. Округлите до разумного числа знаков.
```{r}
a<-round(m^2/disp,3)
s<-round(disp/m,3)
```

Напишите функцию для расчёта параметров a и s через дисперсию и среднее для передаваемого вектора чисел. Данные сходятся.
```{r}
my.gamma <- function(x){ 
  s <- var(x)/mean(x)
  a <- mean(x)^2/var(x)
   return(c(a=round(a,3),s=round(s,3)))
  }
my.gamma(cats$Hwt) 
```

Постройте гистограмму весов. 
```{r}
hist(cats$Hwt, breaks = 20,probability=T)
curve(dgamma(x, shape=a,scale=s), add=T)
```

Получите параметры a и s отдельно для котов и кошек
```{r}
M<-my.gamma(cats$Hwt[cats$Sex=="M"])
a_M<-M[1]
s_M<-M[2]
F<-my.gamma(cats$Hwt[cats$Sex=="F"])
a_F<-F[1]
s_F<-F[2]
```

Постройте полученные функции распределения на одном графике, используя curve и dgamma
```{r}
hist(cats$Hwt, xlab="Hwt",ylab="colich",breaks = 20, probability =T)
curve(dgamma(x, shape=a_M,scale=s_M),col="red", add=T)
curve(dgamma(x, shape=a_F,scale=s_F),col="green", add=T)
```

Случайным образом разделите данные на две группы одного размера равного количеству котов и кошек соответственно.
```{r}
cat_Male <- data.frame(Hwt=cats$Hwt[cats$Sex=="M"])
cat_Fmale <- data.frame(Hwt=cats$Hwt[cats$Sex=="F"])
parametrs<-data.frame(a_M=0, a_F=0, s_M=0, s_F=0)
for(k in 1:6){ 
n<-sample(30:47,1)  
Male<-data.frame(Hwt=cat_Male[1:n,])
Fmale<-data.frame(Hwt=cat_Fmale[1:n,])
a_M<-my.gamma(Male$Hwt)[1]
s_M<-my.gamma(Male$Hwt)[2]
a_F<-my.gamma(Fmale$Hwt)[1]
s_F<-my.gamma(Fmale$Hwt)[2]
param<- data.frame(a_M=a_M, a_F=a_F, s_M=s_M, s_F=s_F)
parametrs<-rbind(parametrs,param)
}
parametrs<-parametrs[-1,] 
```

Найдите среднюю разницу между результатами групп.
```{r}
a.raz<-parametrs[,c("a_F")]-parametrs[,c("a_M")]
s.raz<-parametrs[,c("s_M")]-parametrs[,c("s_F")]
sredn_raz<-data.frame(a=mean(a.raz), s=mean(s.raz))
```

На оснвоании полученных распределений можно сделать выводы, что вес сердца у котов больше, чем у кошек