---
title: "Лабораторная работа №5"
author: "YASINOVSKY/OSTAPENKO"
date: '20 декабря 2016 г '
output: html_document
---

данные четырёх первых кошек из набора данных
```{r}
library(MASS) 
data(cats)
cats4<-data.frame(cats[1:4,])
```
Oценки s и a для каждой кошки из выбранных. 
```{r}
gamma.estimate <- function(data) {
  s <- var(data)/mean(data)
  a <- mean(data)/var(data)/mean(data)
  return(c(a=a,s=s))
}
cat_1<-gamma.estimate(cats4$Hwt[-1]) 
cat_2<-gamma.estimate(cats4$Hwt[-2])
cat_3<-gamma.estimate(cats4$Hwt[-3])
cat_4<-gamma.estimate(cats4$Hwt[-4])
cat_all<-rbind(cat_1,cat_2,cat_3,cat_4)

sqrt((nrow(cat_all) -1)^2*var(cat_all[,"a"])/nrow(cat_all) )
sqrt((nrow(cat_all) -1)^2*var(cat_all[,"s"])/nrow(cat_all) )
```
Напишите функцию my.gamma.jk(), принимающую вектор и возвращающую стандартные ошибки для a и b. 
```{r}
my.gamma.jk<-function(data){
  param<-data.frame(a=0,s=0)
 for(i in 1:length(data)){
   a<-gamma.estimate(data[-i])[1]
   s<-gamma.estimate(data[-i])[2]
   param<-rbind(param,data.frame(a=a,s=s))
 } 
  n<-nrow(data.frame(param[-1,]))
  a<-sqrt((nrow(cat_all) -1)^2*var(data.frame(param[-1,])[,"a"])/nrow(cat_all) )
  s<-sqrt((nrow(cat_all) -1)^2*var(data.frame(param[-1,])[,"s"])/nrow(cat_all) )
   return(c(err_a=a,err_s=s))
}

```
Вызовите написанную функцию для данных из п.2.
```{r}
my.gamma.jk(cats4$Hwt) 
my.gamma.jk(cats$Hwt)  
```
Рассчитайте параметры a и s раздельно для кошек и котов. Найдите jackknife SE для полученных параметров (всего 4).
```{r}
se_M<-gamma.estimate(cats$Hwt[cats$Sex=="M"] ) 
dM<-my.gamma.jk(cats$Hwt[cats$Sex=="M"] )

se_F<-gamma.estimate(cats$Hwt[cats$Sex=="F"]) 
dF<-my.gamma.jk(cats$Hwt[cats$Sex=="F"])
```
Рассчитайте разницу оцениваемых параметров между кошками и котами и стандартное отклонение разницы.
```{r}
raz_a<-dF[1]-dM[1] 
raz_s<-dF[2]-dM[2] 

SE_a<-sqrt((se_M[1]^2)+(se_F[1]^2))
SE_s<-sqrt((se_M[2]^2)+(se_F[2]^2))
```

Вес сердца кошек зависит от пола
