---
title: "Лабораторная работа №2"
author: "YASINOVSKY/OSTAPENKO"
date: '18 декабря 2016 г '
output: html_document
---

```{r}
library(MASS)
data(Cars93)
View(Cars93)
```

#Задание 1
```{r}
#в графе Make показана сумма = 93
summary(Cars93)
nrow(Cars93) #показывает количество строк датафрейма

```
Среднюю цена машин с задним приводом.
```{r}
rear<-Cars93$Price[Cars93$DriveTrain=="Rear"]
mean(rear)
```
Минимальное число лошадиных сил автомобиля для 7 пассажиров. Для 6 пассажиров.
```{r}
p7<-Cars93$Horsepower[Cars93$Passengers==7]
p6<-Cars93$Horsepower[Cars93$Passengers==6]
min(p7)
min(p6)
```
Машины с максимальным, минимальным и средним(медианой) расстоянием, которая машина может проехать по трассе.
```{r}
# использаум MPG.highway - расход топлива и Fuel.tank.capacity - объем бака машины
dist<-Cars93$MPG.highway*Cars93$Fuel.tank.capacity
car_min<-Cars93[which(dist==min(dist)),1:2]
car_max<-Cars93[which(dist==max(dist)),1:2]
car_med<-Cars93[which(dist==median(dist)),1:2]


```
#Задание 2
```{r}
factory.run <- function (o.cars=1, o.trucks=1) {
  factory <- matrix(c(40,1,60,3),nrow=2, dimnames=list(c("трудодни","сталь"),c("автомобили","грузовики")))
  warehouse <- c(1600,70) #Доступно материалов на складе
  names(warehouse) <- rownames(factory)
  reserve <- c(8,1)
  names(reserve) <- rownames(factory)
  output <- c(o.cars, o.trucks)
  names(output) <- colnames(factory)

  steps <- 0 # Счётчик числа шагов цикла
  repeat {
    steps <- steps + 1
    needed <- factory %*% output # Подсчитаем ресурсы, которые нам нужны для производства требуемого кол-ва машин
    message(steps)
    print(needed)
    # Если ресурсов достаточно и остаток меньше или равен резерву, то мы произвели максимум возможного.
    # Нужно прекращать
    if (all(needed <= warehouse) && all((warehouse - needed) <= reserve)) {
      break()
    }
    # Если заявка слишком большая и ресурсов недостаточно, уменьшим её на 10%
    if (all(needed > warehouse)) {
      output <- output * 0.9
      next()
    }
    # Если всё наоброт, то увеличим на 10%
    if (all(needed < warehouse)) {
      output <- output * 1.1
      next()
    }
    # Если мы потребили одного ресурса слишком много, а другого недостаточно,
    # то увеличим план на случайную величину
    output <- output * (1+runif(length(output),min=-0.1,max=0.1))
  }

  return(output)
}
```
```{r}
factory.run()
```
```{r}
#На выходе получаем количество  автомобилей и грузовиков которые можно собрать при определенных ресурсах
```
Повторите вызов 4 раза. 
```{r}
factory.run()
factory.run()
factory.run()
factory.run()
#ответы отличаются но не значительн так как введена случайная величина runif(length(output),min=-0.1,max=0.1)
```
Измените функцию так, чтобы она возвращала число шагов и произведённое количество машин.
```{r}
factory.run <- function (o.cars=1, o.trucks=1) {
  factory <- matrix(c(40,1,60,3),nrow=2, dimnames=list(c("трудодни","сталь"),c("автомобили","грузовики")))
  warehouse <- c(1600,70) #Доступно материалов на складе
  names(warehouse) <- rownames(factory)
  reserve <- c(8,1)
  names(reserve) <- rownames(factory)
  output <- c(o.cars, o.trucks)
  names(output) <- colnames(factory)

  steps <- 0 # Счётчик числа шагов цикла
  names(steps)<-"счетчик шагов"
  repeat {
    steps <- steps + 1
    needed <- factory %*% output # Подсчитаем ресурсы, которые нам нужны для производства требуемого кол-ва машин
    names(needed)<-"needed"
    message(steps)
    print(needed)
    # Если ресурсов достаточно и остаток меньше или равен резерву, то мы произвели максимум возможного.
    # Нужно прекращать
    if (all(needed <= warehouse) && all((warehouse - needed) <= reserve)) {
      break()
    }
    # Если заявка слишком большая и ресурсов недостаточно, уменьшим её на 10%
    if (all(needed > warehouse)) {
      output <- output * 0.9
      next()
    }
    # Если всё наоброт, то увеличим на 10%
    if (all(needed < warehouse)) {
      output <- output * 1.1
      next()
    }
    # Если мы потребили одного ресурса слишком много, а другого недостаточно,
    # то увеличим план на случайную величину
    output <- output * (1+runif(length(output),min=-0.1,max=0.1))
  }

  return(c(output, steps, needed))
  
}
```
Установите план равный тридцати автомобилям и 20 грузовикам и выполните функцию.
```{r}
factory.run(30,20)
```

Какой получили результат? 

#10 автомобилей и 19 грузовиков

Каким получился итоговый запрос ресурсов (переменная needed) 

#1599