---
title: "Лабораторная работа №3"
author: "YASINOVSKY/OSTAPENKO"
date: '19 декабря 2016 г '
output: html_document
---

```{r}
data<-readLines("https://raw.githubusercontent.com/SergeyMirvoda/da2016/master/data/forbes.htm")
length(data)
sum(nchar(data))
```
```{r}
shablon <- "[$](\\d{1,2}[,]?\\d?)\\s"
length(grep(shablon,data))
```
Напишите код, использовав регулярное выражение из п. 3, и функции regexp и regmatches
```{r}
length(regmatches(data,regexpr(shablon,data))) 
regmatches(data,regexpr(shablon,data))[1] 
length(regmatches(data,regexpr(shablon,data))[regmatches(data,regexpr(shablon,data))=="$72 "]) 

regmatches(data,regexpr(shablon,data))[3] 
length(regmatches(data,regexpr(shablon,data))[regmatches(data,regexpr(shablon,data))=="$36 "]) 
length(regmatches(data,regexpr(shablon,data))[regmatches(data,regexpr(shablon,data))=="$20,5 "]) 
```
Задание 2
```{r}
col<-nchar(regmatches(data,regexpr(shablon,data))) 
num<-substr(regmatches(data,regexpr(shablon,data)),2,col-1)
num2<-sub(",",".",num)
worths<-as.numeric(num2)*10**9 
class(worths)
```
worths является вектором и в нём сто значений типа double.
```{r}

typeof(worths)
length(worths)
```
Все элементы вектора worths больше 1 миллиарда.
```{r}
el<-worths[worths>10^9]
length(el)
```
Самое большое число это доход Билла Гейтса.
```{r}
max(worths)
```
Какова медиана ста этих записей?
```{r}
median(worths)
```
Средний доход?
```{r}
mean(worths)
```
Как много людей из этого списка имеют доход больше 5млрд., 10, 25?
```{r}
length(worths[worths>5*10^9])
length(worths[worths>10*10^9])
length(worths[worths>25*10^9])
```
Какой их общий доход?
```{r}
ob<-sum(worths)
```
Какую долю от общего дохода, составляет пятёрка самых богатых.
```{r}
sum((worths[1:5])*100/ob)
```
Какую долю от общего дохода, составляют 20 самых богатых.
```{r}
sum((worths[1:20])*100/ob)
```
В данных федерального резерва США найдите показатель дохода всех домохозяйств (Household net worth) в соответвующем году, какую долю общего дохода составляют 100 богатейших людей.
```{r}
Hnw<-87.118*10**9 
100*Hnw/ob
```