---
title: "Лабораторная работа №6"
author: "YASINOVSKY/OSTAPENKO"
date: '22 декабря 2016 г '
output: html_document
---

Прочитайте файл в переменную. На основе полученных данных создайте новую переменную в которой будут следующие колонки (наблюдения): 'Year', 'P99', 'P99.5' и 'P99.9'; это уровни дохода ,которые входят в 99-й, 99.5-й и 99.9 персентиль дохода. Чему равнялся P99 в 1972? P99.5 в 1942? P99.9 в 1922?
```{r}
base<-read.csv('https://raw.githubusercontent.com/SergeyMirvoda/da2016/master/lab6/wtid-report.csv')
datfr<-data.frame(
  Year=base$Year,
  P99=base$P99.income.threshold,
  P99.5=base$P99.5.income.threshold,
  P99.9=base$P99.9.income.threshold
  )

datfr$P99[datfr$Year==1972]
datfr$P99.5[datfr$Year==1942]
datfr$P99.9[datfr$Year==1922]
```

Построил диаграмму рассеяний всех трех персентилей относительно времени. 
```{r}
plot(datfr$Year,datfr$P99,xlab = 'Year', ylab = 'P99', type = "o")
plot(datfr$Year,datfr$P99.5,xlab = 'Year', ylab = 'P99.5', type = "o")
plot(datfr$Year,datfr$P99.9,xlab = 'Year', ylab = 'P99.9', type = "o")
```

Написал функцию my.exp.estimate_ratio, которая принимает аргументы P99 и P99.9 и возвращает a, рассчитанное по формуле (3)
```{r}
my.exp.estimate_ratio<-function(linex,liney){
  a <- 1 - log(10)/log(linex/liney)
  return(a)
}

my.exp.estimate_ratio(10^6,10^7)
```

Получите значение a для каждого года в наборе данных. Построил графики а относительно годов.
```{r}
everyear<-data.frame(
  Year=datfr$Year,
  a=my.exp.estimate_ratio(datfr$P99,datfr$P99.9)
  )

plot(everyear,xlab='Year',ylab='a',type = "o")

plot(datfr$Year,datfr$P99.9,xlab = ' ', ylab = " ",ylim=c(min(datfr$P99,datfr$P99.9),max(datfr$P99,datfr$P99.9)),col='brown',type='o')
par(new=TRUE)
plot(everyear,xlab='',ylab='',type='o')
```

Рассчитал приближенное количество домохозяйств с доходом больше $50 милионов.
```{r}
year2012<-everyear$a[everyear$Year=="2012"]
xmax<-max(datfr[which(datfr$Year=="2012"),seq(2,4,2)])
par<-(xmax*0.8/xmax)^(-year2012+1)
```

Написал функцию, которая будет принимать P99.5, P99.9 и a , и вычислять левую часть выражения. Отобразил на графике. Значения равномерны.
```{r}
leftzn<-function(P99.5,P99.9,a){return((P99.5/P99.9)^(-a+1))}

plot(datfr$Year,leftzn(datfr$P99.5,datfr$P99.9,everyear$a),type = "o")
abline(h = 5, col = "brown")

xmag<-leftzn(base$P90.income.threshold,base$P95.income.threshold,everyear$a)
everyear<-data.frame(
  Year=datfr$Year,
  a=my.exp.estimate_ratio(base$P90.income.threshold,base$P95.income.threshold)
  )
```

Тоже самое верно и для: (P90/P95)^(-a+1) = 2. Повторите предыдущее для этой формулы. Значения подгонок разные.
```{r}
plot(datfr$Year,xmag,type = "o")
abline(h = 2, col = "red")
```